【裁判字號】    90,交上易,215
【裁判日期】    900726
【裁判案由】    過失傷害
【裁判全文】
臺灣高等法院刑事判決                  九十年度交上易字第二一五號
    上  訴  人
    即  被  告  乙○○
右上訴人，因過失傷害案件，不服台灣板橋地方法院，八十九年度交易字第一七八號
，中華民國九十年四月四日第一審判決（起訴案號：台灣板橋地方法院檢察署八十九
年度偵字第二０五八號）提起上訴，本院判決如左：
    主      文
上訴駁回。
    事實及理由
一、本案經本院審理結果，認原審以被告乙○○於民國八十八年六月十日晚上十時五
    十分許，駕駛車牌號碼ＦＳ─八一九九號自用小客車，沿台北縣泰山鄉（公訴人
    誤為新莊市○○○路由南往北方向行駛，途經新五路與環河路交岔路口時，理應
    注意車前狀況，隨時採取必要之安全措施，而依當時情況，並查無不能注意之情
    事，詎於通過該設有行車管制號誌之交岔路口時，適有甲○○駕駛車牌號碼ＥＥ
    Ｆ─七六六號重型機車，自右側逆向沿環河路直行欲通過交岔路口，其竟疏於注
    意車前狀況，致所駕駛之自用小客車右前側與甲○○騎乘之機車車頭在交岔路口
    中心安全島附近發生碰撞，致甲○○人車失控倒地後，受有多根肋骨骨折併血胸
    、左側鎖股暨肩胛骨骨折、多處挫傷之傷害，而認被告所為，係犯刑法第二百八
    十四條第一項之過失傷害罪，判處被告乙○○因過失傷害人，處拘役拾日，如
    易科罰金以佰元折算壹日，經核其認事用法，並無違誤，量刑亦屬允當，應予
    維持，並引用後附第一審判決書記載之事實、證據及理由。
二、上訴人即被告乙○○固坦承於右揭時地駕駛之自用小客車與告訴人甲○○所騎乘
    之重型機車發生碰撞，致告訴人甲○○倒地受有右述傷害之事實，並有道路交通
    事故調查報告表乙份、現場照片十四幀及告訴人受有右揭傷害之診斷證明書乙紙
    在卷可參，惟被告矢口否認有何過失傷害犯行，辯稱伊駕駛之自用小客車沿泰山
    新五路往五股方向行駛，行駛在最內側車道，行經水溝下部之環河路路口時，甲
    ○○的機車自右側撞擊到伊車之右側後照鏡及車門處，當時伊的方向是綠燈，車
    速約四十公里，甲○○是逆向行駛，伊沒有過失云云。查本件肇事地點在台北縣
    泰山鄉○○路、環河路之交岔路口設有行車管制號誌，據被告供稱其駕駛自用小
    客車行駛在新五路最內線車道欲左轉至環河路，因此先停在右側交岔路，等待綠
    燈時再直行通過交岔路口云云，從而被告與告訴人車輛通過設有行車管制號誌之
    交岔路口，雙方行向分屬不同之號誌時相，茲雙方對於其等方向之交通號誌如何
    ，均堅稱是綠燈通行，而並無何確切證據證明當時號誌為何，經送請台灣省台北
    縣區車輛行車事故鑑定委員會進行鑑定，亦以因號誌不明，無法鑑定，此有該委
    員會八十九年十二月八日北鑑字第八九九三一號函在卷可稽，是本件究為被告或
    告訴人駕車闖紅燈，因雙方各執一詞，實無法認定。又臺北縣泰山鄉○○路分隔
    在大水溝兩側，依朝北方向觀之，告訴人騎乘機車沿水溝下方之環河路，由東向
    西方向行駛，此有道路交通事故調查報告表所附現場圖及現場照片在卷可稽。雖
    告訴人指稱環河路上部之環河路因道路施工封閉，故水溝下部之環河路可以雙向
    通車云云，惟分列在水溝上下部之環河路均屬單行道，上部環河路僅可由東向西
    方向行駛，下部環河路僅可由西向東方向行駛，環河路上部未因施用封閉，故水
    溝下部之環河路不可雙向通車之情，有臺北縣警察局新莊分局八十九年七月十四
    日新警一交字第一０九八一號函在卷可憑。從而本件告訴人騎乘機車沿水溝下部
    之環河路，由東向西方向行駛，應屬逆向行駛。綜上所述，被告駕駛自用小客車
    沿臺北縣泰山鄉○○路內側車道，由南往北方向行駛，通過該新五路與環河路設
    有行車號誌管制之交岔路口時，既無確切證據足資證明被告有闖紅燈之違規行為
    ，而告訴人駕車沿環河路由東向西方向行駛，故被告駕車行經肇事地點固無闖紅
    燈或超速行使之違規行為，惟查，被告駕駛自用小客車行駛於新五路最內側車道
    ，而依卷附之道路交通事故調查報告表及現場照片所示，該新五路每向各有四線
    車道，雙方車輛在新五路中央安全島附近發生碰撞，足見被告駕駛自用小客車駛
    入交岔路口時，其右側三線車道並無其他車輛在旁，被告之右側視線未遭其他車
    輛阻隔，訊據被告於偵查中及法院審理時供稱伊通過路口時有看見甲○○的機車
    自其右側駛來云云，則縱令告訴人違規逆向行駛，被告既已查覺告訴人騎乘機車
    自其右側駛來欲直行環河路，自應注意告訴人機車之動態，以避免兩車之相撞，
    尚難因告訴人違規逆向行駛，被告即得置之不理而予衝撞，茲被告於欲通過上揭
    交岔路口時，竟疏未注意告訴人機車之動態，以採取必要之安全措施，而致兩車
    相撞肇事，其就本件車禍之發生，亦有過失甚明，且被告之過失行為與告訴人所
    受傷害間有相當因果關係，是被告上訴意旨否認有過失犯行，尚難認有理由，應
    予駁回。
據上論斷，應依刑事訴訟法第三百六十八條、第三百七十三條，判決如主文。
本案經檢察官林炳雄到庭執行職務。
中      華      民      國    九十      年      七      月      二十六  日
                              臺灣高等法院刑事第三庭
                                  審判長法  官    張  連  財
                                        法  官    陳  榮  和
                                        法  官    張  傳  栗
右正本證明與原本無異。
不得上訴。
                                        書記官    王  秀  雲
中      華      民      國    九十      年      七      月      二十七  日
附錄：本案論罪科刑法條全文
刑法第二百八十四條第一項：
因過失傷害人者，處六月以下有期徒刑、拘役或五百元以下罰金。致重傷者，處一年
以下有期徒刑、拘役或五百元下罰金。


司法院資訊處製作；財團法人民間司法改革基金會備份。
